【裁判字號】    99,交聲,1116
【裁判日期】    991129
【裁判案由】    違反道路交通管理處罰條例聲明異議
【裁判全文】
臺灣桃園地方法院交通事件裁定        99年度交聲字第1116號
異  議  人
即受處分人  葉揚坤
上列受處分人因違反道路交通管理處罰條例案件，對於交通部公
路總局新竹區監理所中壢監理站民國99年8 月6日所為之裁決處
分（處分案號：壢監裁罰字第裁53-U00000000號）聲明異議，本
院裁定如下：
    主  文
異議駁回。
    理  由
一、原處分意旨略以：異議人即受處分人葉揚坤駕駛車牌號碼KP
    -0113 號自用小客車，於民國99年6 月16日下午4 時4 分許
    ，行經臺南縣仁德鄉○○路○ 段之鐵路平交道，因「經由微
    電腦照相、警鈴、號誌以顯示8 秒2 後，仍強行闖越平交道
    」違反道路交通管理事件，經內政部警政署鐵路警察局以鐵
    警行字第U00000000 號舉發通知單檢具採證照片逕行舉發；
    異議人於99年7 月2 日陳述，經內政部警政署鐵路警察局第
    三警務段99年7 月23日鐵三警行交字第0990003156號函覆略
    以：再次檢視判獨查證採證相片，確無闖越平交道事實，惟
    該車於平交道臨時停車及倒車違反道路交通管理處罰條例第
    54條第3 款之規定，原處分機關即爰依前揭條文及同法第85
    條第1 項、第63條第1 項第3 款裁決，處異議人罰鍰新臺幣
    （下同）6,000 元，記違規點數3 點，並應參加道路交通安
    全講習。
二、本件異議意旨略以：異議人於99年6 月16日下午4 時4 分許
    ，駕駛車牌號碼KP-0113 號自小客車行經臺南縣仁德鄉○○
    路○ 段平交道，當時異議人在經過平交道前即感覺煞車有異
    狀，但功能仍未喪失，故異議人於通過平交道前即小心停車
    、左顧右盼，直覺一切安全無虞時，始加油前行，但因此時
    鈴聲響起，車子在平交道前網狀區域，異議人以安全為由，
    將車子停下並稍微倒退，並未碰到鐵軌，卻被重罰6,000 元
    ，試問此平交道範圍的認定是否曾公開宣導？因此處罰人民
    是否合理？異議人實為自愛的駕駛人，誰知平交道的拍照系
    統無情紀錄下來，異議人要是知道上面有攝影器材，還有8
    秒的緩衝期，可能會為了錢而衝過去，等待的結果竟是被重
    罰6,000元，是原裁罰不當，為此聲明異議。
三、按汽車駕駛人，駕車在鐵路平交道有下列情形之一者，處新
    臺幣六千元以上一萬二千元以下罰鍰。因而肇事者，並吊銷
    其駕駛執照：三、在鐵路平交道超車、迴車、倒車、臨時停
    車或停車，道路交通管理處罰條例第54條第3款定有明文。
    次按本標線僅用於無看守人員之鐵路平交道，其線條及標字
    規定如左：五、停止線為橫向標線，白色，具反光性能，線
    寬三○公分，與路中心線垂直繪設，距離近端之鐵路外側軌
    條至少三公尺。單股軌道設置一條，雙股以上軌道設置二條
    ，間距三○公分，道路交通標誌標線號誌設置規則第157 條
    亦有明文規定；至何謂鐵路平交道範圍，依交通部79年8 月
    3 日交路（79）字第022837號函釋見解：劃設有鐵路平交道
    停止線者，以該邊線界定範圍，此亦有上開函釋附卷可參。
四、本件異議人固不否認其於前揭時地於鐵軌前倒車之事實，惟
    辯稱：伊停放之網狀區○○○○○道範圍云云；經查，臺南
    縣仁德鄉○○路○ 段鐵路平交道於柵欄前劃設有黃色網狀區
    域，前開黃色網狀區域前更有二條停止線，而異議人之車輛
    於前揭時、地即停放於停止線與柵欄間之黃色網狀區域，此
    有現場違規舉發照片2 張在卷可憑，復為異議人所不爭執，
    則依前揭法規及函釋見解，異議人停放車輛之位置即屬鐵路
    平交道範圍甚明。況依異議人於本院調查時自陳：當時伊太
    太發現柵欄放下來，伊就倒車，因怕柵欄會打到伊的車子等
    語（見本院99年10月26日訊問筆錄），足認異議人當時確有
    超越柵欄，因警鈴聲響起後始在鐵路平交道範圍內倒車之違
    規行為無疑。至異議人辯稱其不知道鐵路平交道範圍為何云
    云，然異議人為具一般智識程度之成年國民，本負有知法之
    義務，尚不得藉不知法令為由而主張免責，是異議人所辯，
    均不能解免其違規責任。
五、綜上，本件違規事實明確，堪認異議人確有本件違規事實，
    原處分機關依據道路交通管理處罰條例第54條第3 款、第24
    條及第65條第1 項第3 款之規定，裁處異議人罰鍰6,000 元
    ，記違規點數3 點，並應參加道路交通安全講習，於法並無
    不合，本件異議為無理由，應予駁回。
據上論斷，依道路交通事件處理辦法第18條，裁定如主文。
中    華    民    國    99    年    11    月    29    日
                  交通法庭法  官  陳威帆
以上正本證明與原本無異。
如不服本裁定，應於裁定送達後5 日內向本院提出抗告狀。
                          書記官  吳玉蘭
中    華    民    國    99    年    12    月    1     日

司法院資訊處製作；財團法人民間司法改革基金會備份。
